【裁判字號】    90,易,244
【裁判日期】    900323
【裁判案由】    竊盜
【裁判全文】
臺灣臺南地方法院刑事判決                            九十年度易字第二四四號
    公  訴  人  臺灣臺南地方法院檢察署檢察官
    被      告  乙○○
右列被告因竊盜案件，經檢察官提起公訴（八十九年度偵字第一三三九○號），本院
判決如左：
    主  文
乙○○竊盜，處拘役伍拾玖日，如易科罰金，以參佰元折算壹日。
    事  實
一、乙○○意圖為自己不法之所有，於民國八十九年十一月十八日下午五時許，穿著
    拖鞋前往臺南縣永康市○○○路三五八號「家樂福量販店」購物，竟趁該店店員
    疏於監視之際，竊取該店內置於架上之運動鞋一雙，得手後將該鞋穿著於腳上，
    並持另一雙拖鞋（原穿入賣場內之拖鞋則遺留於運動鞋區）前往櫃台結帳，嗣於
    結帳後欲離去時，為家樂福量販店安全幹部甲○○發現，並報警查獲。
二、案經臺南縣警察局永康分局報告臺灣臺南地方法院檢察署檢察官偵查起訴。
    理  由
一、訊據被告乙○○於警、偵訊及本院審理時，固坦承穿著家樂福量販店之運動鞋未
    結帳即離去之事實，惟否認有何竊盜犯行，辯稱當時係因小孩跑出賣場外，伊因
    心急尋找小孩，故忘記將運動鞋結帳，並非有意竊取該運動鞋云云。經查，被告
    腳穿運動鞋，手持拖鞋，僅將拖鞋結帳後即欲離去等情，業據證人即家樂福量販
    店安全幹部甲○○於警訊中指訴甚詳，被告對此且不否認，證人甲○○前開證述
    ，自屬可採。被告雖辯稱當時係因急於尋找小孩，匆忙之際忘記將運動鞋結帳云
    云，然被告於警、偵訊及本院審理時，均自陳當日係基於試穿方便，所以穿著襪
    子、拖鞋前往家樂福量販店購物等語，顯見被告前往家樂福量販店之主要目的，
    乃在購買運動鞋；復審諸家樂福量販店內空間廣大，於鞋類貨架與結帳櫃台間，
    尚有相當距離，且中間並有整排食品類貨架阻隔等情，則被告所稱小孩走失之情
    縱或屬實，被告未先於賣場內搜尋，而逕自走出賣場外尋找之方式，已有可疑；
    又被告於小孩走失心急之際，仍有餘裕將手中所持拖鞋交付櫃台結帳，卻獨漏當
    日首欲購買之運動鞋，更與常情不符，本院因認被告乃基於竊取運動鞋之意圖，
    特意穿著襪子、拖鞋進入賣場，以圖換穿運動鞋後不致過於突兀而遭人發覺，並
    於結帳時假意以價位較低之拖鞋結帳，企圖矇混過關，被告否認有不法所有意圖
    云云，要屬臨訟卸責之詞，並不足採。此外，復有贓物認領保管單一紙在卷可憑
    ，本件事證以臻明確，被告犯行可以認定。
二、核被告意圖為自己不法之所有，而竊取他人之財物，所為係犯刑法第三百二十條
    第一項竊盜罪。爰審酌被告因貪圖小利而行竊之犯罪動機，所竊取之運動鞋價值
    約新臺幣一千八百元，尚非貴重之物，且被告尚未離開賣場即遭查獲，家樂福量
    販店實際上並未遭受損害等情狀，本院認尚無科處有期徒刑之必要；再酌以被告
    利用量販店採開架式擺設，店員且無法完全嚴密監控之環境，特意穿著襪子、拖
    鞋進入賣場，以圖換穿運動鞋時不致引人注意，並以價位較低之拖鞋結帳，避免
    造成未結帳即離去之可疑印象之縝密犯罪思惟，被告犯罪後坦承犯行，但否認犯
    意，以及檢察官以被告犯後毫無悔意，於偵訊時態度不佳而具體請求從重量刑等
    情狀，量處拘役之最高刑度，以資懲儆。
據上論斷，應依刑事訴訟法第二百九十九條第一項前段，刑法第三百二十條第一項、
第四十一條第一項前段，罰金罰鍰提高標準條例第一條前段、第二條，判決如主文。
本案經檢察官陳建弘到庭執行職務。
中      華      民      國      九十      年      三      月    二十三  日
                              臺灣臺南地方法院刑事第四庭
                                      法  官  吳  坤  芳
右正本證明與原本無異。
如不服本判決，應於判決送達後十日內向本院提出上訴狀( 應附繕本 )。
                                      書記官  馬  愛  君
中      華      民      國      九十      年      三      月    二十三  日
附錄本案論罪科刑法條全文：
刑法第三百二十條：
意圖為自己或第三人不法之所有，而竊取他人之動產者，為竊盜罪，處五年以下有期
徒刑、拘役或五百元以下罰金。
意圖為自己或第三人不法之利益，而竊佔他人之不動產者，依前項之規定處斷。
前二項之未遂犯罰之。


司法院資訊處製作；財團法人民間司法改革基金會備份。
